
\vspace{1.8em}
\begin{minipage}{\textwidth}
\stepcounter{mallinumber}
\textbf{Tüüpsõnamall \arabic{mallinumber}\,\vadja{märännü}}\\

\begin{sideways}
\begin{tabular}{l l}
muutvormimall & tunnused \\
\hline
\underline{märänn}\,+\,ü & \textsc{ sg nom } \\
\underline{märänn}\,+\,ü & \textsc{ sg gen } \\
\underline{märänn}\,+\,üt & \textsc{ sg par } \\
\underline{märänn}\,+\,üse & \textsc{ sg ill } \\
\underline{märänn}\,+\,ez & \textsc{ sg ine } \\
\underline{märänn}\,+\,ess & \textsc{ sg ela } \\
\underline{märänn}\,+\,elle & \textsc{ sg all } \\
\underline{märänn}\,+\,ell & \textsc{ sg ade } \\
\underline{märänn}\,+\,elt & \textsc{ sg abl } \\
\underline{märänn}\,+\,essi & \textsc{ sg tra } \\
\underline{märänn}\,+\,essaa & \textsc{ sg ter } \\
\underline{märänn}\,+\,eka & \textsc{ sg com } \\
\underline{märänn}\,+\,ed & \textsc{ pl nom } \\
\underline{märänn}\,+\,ije & \textsc{ pl gen } \\
\underline{märänn}\,+\,eit & \textsc{ pl par } \\
\underline{märänn}\,+\,eise & \textsc{ pl ill } \\
\underline{märänn}\,+\,eiz & \textsc{ pl ine } \\
\underline{märänn}\,+\,eiss & \textsc{ pl ela } \\
\underline{märänn}\,+\,eille & \textsc{ pl all } \\
\underline{märänn}\,+\,eill & \textsc{ pl ade } \\
\underline{märänn}\,+\,eilt & \textsc{ pl abl } \\
\underline{märänn}\,+\,eissi & \textsc{ pl tra } \\
\underline{märänn}\,+\,eissaa & \textsc{ pl ter } \\
\underline{märänn}\,+\,eika & \textsc{ pl com } \\
\end{tabular}
\end{sideways}
\captionof{table}{Tüüpsõna \arabic{mallinumber}\,\textit{märännü} ekstraheeritud muutvormimallid.}
\label{tab:tüüpsõnamall-märännü}

\end{minipage}

 
\vspace{1em}
\noindent Tüüpsõna ei hõlma teisi lekseeme vormi\-sõnastikus.
